臺灣高雄地方法院刑事判決
111年度簡上字第177號
上  訴  人  臺灣高雄地方檢察署檢察官
被      告  鄭嘉峯


選任辯護人  連堂凱律師
上列上訴人因被告傷害案件，不服本院中華民國111年4月26日高
雄簡易庭111年度簡字第369號第一審簡易判決（聲請簡易判決處
刑書案號：110年度偵字第23886號），提起上訴，本院管轄之第
二審合議庭判決如下：
    主  文
上訴駁回。
    事實及理由
一、本案經本院審理結果，認原審判決認事、用法及量刑均無不
    當，應予維持。爰依刑事訴訟法第373條規定，本判決之事
    實、證據及理由，除增列「被告鄭嘉峯於本院審理時之自白
    」為證據外，其餘均引用原審判決書及聲請簡易判決處刑書
    之記載（如本判決附件）。
二、證據能力部分因當事人均不爭執，依司法院「刑事判決精簡
    原則」，得不予說明。
三、檢察官上訴意旨略以：本件被告之行為造成告訴人顏世昀受
    有精神、身體上莫大之痛苦，且至今未賠償告訴人分文，或
    與告訴人協調和解，顯見其犯後態度不佳，毫無填補告訴人
    損失之積極作為，原審判決僅量處拘役40日，實屬過輕，爰
    提起上訴等語。經查：
㈠、按量刑輕重，係屬事實審法院得依職權自由裁量之事項，苟
    已斟酌刑法第57條各款所列情狀而未逾越法定刑度，不得遽
    指為違法。又在同一犯罪事實與情節，如別無其他加重或減
    輕之原因，下級審量定之刑，亦無過重或失輕之不當之情形
    ，則上級審法院對下級審法院之職權行使，原則上應予尊重
    （最高法院72年度台上字第6696號、75年度台上字第7033號
    、85年度台上字第2446號判決意旨參照）。
㈡、原審判決以被告所犯傷害犯行，事證明確，適用刑事訴訟法
    第449條第1項前段、第3項、第454條第2項、刑法第277條第
    1項、第41條第1項前段，刑法施行法第1條之1第1項等規定
    ，並審酌被告與告訴人為鄰居，竟僅因細故，不思以和平理
    性方式解決紛爭，即互為傷害犯行，造成告訴人受有如聲請
    簡易判決處刑書犯罪事實欄所載之傷勢，所為不該。復考量
    被告坦承犯行之犯後態度；及審酌被告以新臺幣（下同）10
    萬元為調解條件，與告訴人提出互相撤告、互不求償之調解
    條件存有落差，致未能成立調解、適度賠償對方所受之損害
    ；兼衡被告自陳之犯罪動機、手段、情節及造成之傷勢程度
    ，暨被告於警詢自述之智識程度、家庭及經濟狀況、如臺灣
    高等法院被告前案紀錄表所示之被告無前科之素行情形等一
    切情狀，量處拘役40日，並諭知如易科罰金，以1,000元折
    算1日之折算標準。原審認事用法核無違誤，並已斟酌刑法
    第57條規定之量刑事由，所宣告之刑亦屬妥適，自應予維持
    。至檢察官雖以前揭事由主張原審判決量刑過輕，然原審判
    決已就告訴人之傷勢、被告未與告訴人和解等量刑因素，詳
    加考慮、審酌，且此裁量並未逾越法律之界限，並無明顯違
    反公平原則及比例原則，亦無輕重失衡之情形。是檢察官以
    原審量刑過輕為由提起上訴，指摘原判決不當，請求撤銷改
    判，為無理由，應予駁回。
據上論斷，應依刑事訴訟法第455條之1第1項、第3項、第364條
、第368 條、第373 條，判決如主文。
本案經檢察官陳永章聲請簡易判決處刑，檢察官陳俊秀到庭執行
職務。
中　　華　　民　　國　　111 　年　　10　　月　　7 　　日
                  刑事第八庭    審判長法  官  林英奇
                                      法   官  何一宏
                                      法   官  陳鑕靂
以上正本證明與原本無異。
不得上訴。
中　　華　　民　　國　　111 　年　　10　　月　　12　　日
　　　　　　　　　　　　　　　　　　　書記官  曾怡箏
◎附錄本案論罪科刑法條
中華民國刑法第277條
傷害人之身體或健康者，處5年以下有期徒刑、拘役或50萬元以
下罰金。
犯前項之罪，因而致人於死者，處無期徒刑或7年以上有期徒刑
；致重傷者，處3年以上10年以下有期徒刑。

本判決附件：
臺灣高雄地方法院刑事簡易判決
111年度簡字第369號
聲  請  人  臺灣高雄地方檢察署檢察官
被　　　告　鄭嘉峯　男　民國00年0月0日生
　　　　　　　　　　身分證統一編號：Z000000000號
　　　　　　　　　　住○○市○○區○○街000巷0弄00○0號
　　　　　　顏世昀　男　民國00年00月0日生
　　　　　　　　　　身分證統一編號：Z000000000號
　　　　　　　　　　住○○市○○區○○街000巷0弄00號
上列被告因傷害案件，經檢察官聲請以簡易判決處刑（110年度
偵字第23886號），本院判決如下：
    主  文
鄭嘉峯犯傷害罪，處拘役肆拾日，如易科罰金，以新臺幣壹仟元
折算壹日。
顏世昀犯傷害罪，處拘役伍拾日，如易科罰金，以新臺幣壹仟元
折算壹日。
    事實及理由
一、本件犯罪事實及證據，除犯罪事實欄之「鄭嘉峰」均更正為
    「鄭嘉峯」，並補充理由如下外，其餘均引用檢察官聲請簡
    易判決處刑書之記載（如附件）。
二、訊據被告顏世昀固坦承有於附件所示之時、地，與被告鄭嘉
    峯扭打之行為，惟矢口否認有何傷害告訴人陳彩鳳之犯行，
    辯稱：當時我與鄭嘉峯在拉扯，陳彩鳳有過來擋在中間勸架
    ，我看到老人家我就不敢動手了，是因為我與鄭嘉峯又發生
    扭打時，不小心撞到她，她才倒地等語。惟查，顏世昀有出
    手推倒陳彩鳳成傷之事實，業據陳彩鳳、鄭嘉峯於警詢及偵
    查中證訴綦詳（見警卷第2、26頁、偵卷第31頁），並有阮
    綜合醫療社團法人阮綜合醫院診斷證明書在卷可佐（見警卷
    第43頁）；復依一般社會通念，應可認知到與他人扭打之過
    程中，可能波及在場之人，更何況陳彩鳳是擋在顏世昀與鄭
    嘉峯中間勸架之人，是顏世昀所辯顯避重就輕之詞，並不足
    採。本件事證明確，應依法論科。
三、核被告2人所為，均係犯刑法第277條第1項之傷害罪。顏世
    昀先後傷害鄭嘉峯、陳彩鳳之行為，係在密接之時、地、同
    一犯罪決意下所為，是其以一行為致鄭嘉峯、陳彩鳳受有傷
    害，為同種想像競合犯，應依刑法第55條規定，從一重之傷
    害罪處斷。
四、爰以行為人之責任為基礎，審酌被告2人為鄰居，竟僅因細
    故，均不思以和平理性方式解決紛爭，即互為傷害犯行，造
    成對方及陳彩鳳分別受有如附件所載之傷勢，所為均屬不該
    。復考量鄭嘉峯坦承全部犯行、顏世昀坦承部分犯行之犯後
    態度；及審酌鄭嘉峯、陳彩鳳以新臺幣10萬元為調解條件，
    與顏世昀提出互相撤告、互不求償之調解條件存有落差，致
    迄今均未能成立調解、適度賠償對方所受之損害（見本院卷
    第25頁）；兼衡被告2人自陳之犯罪動機、手段、情節及各
    自造成之傷勢程度，暨被告2人於警詢自述之智識程度、家
    庭及經濟狀況（因涉及被告2人個人隱私，不予揭露，詳參
    被告2人警詢筆錄受詢問人欄之記載）、如臺灣高等法院被
    告前案紀錄表所示之鄭嘉峯無前科、顏世昀有前科之素行情
    形等一切情狀，分別量處如主文所示之刑，並均諭知易科罰
    金之折算標準。
五、依刑事訴訟法第449條第1項前段、第3項、第454條第2項，
    刑法第277條第1項、第55條、第41條第1項前段，刑法施行
    法第1條之1第1項，逕以簡易判決處刑如主文。
六、如不服本件判決，得自收受送達之日起20日內，向本院提出
    上訴狀（須附繕本），上訴於本院管轄之第二審地方法院合
    議庭。
本案經檢察官陳永章聲請以簡易判決處刑。
中　　華　　民　　國　　111 　年　　4 　　月　　26　　日
                  高雄簡易庭    法　官  王雪君
以上正本證明與原本無異。
如不服本判決，應於判決送達之日起20日內向本院提出上訴書狀
。
中　　華　　民　　國　　111 　年　　4 　　月　　28　　日
                                書記官  蔡靜雯
附錄論罪科刑法條：
中華民國刑法第277條第1項
傷害人之身體或健康者，處五年以下有期徒刑、拘役或五十萬元
以下罰金。
附件：
臺灣高雄地方檢察署檢察官聲請簡易判決處刑書
                                    110年度偵字第23886號
　　被　　　告　鄭嘉峯 　男　47歲（民國00年0月0日生）
　　　　　　　　　　　　住○○市○○區○○街000巷0弄00○
                          0號
　　　　　　　　　　　　國民身分證統一編號：Z000000000號
　　　　　　　　顏世昀　男　33歲（民國00年00月0日生）
　　　　　　　　　　　　住○○市○○區○○街000巷0弄00號
　　　　　　　　　　　　國民身分證統一編號：Z000000000號
上被告因傷害案件，業經偵查終結，認為宜聲請以簡易判決處刑
，茲將犯罪事實及證據並所犯法條分敘如下：　
　　犯罪事實
一、鄭嘉峰與顏世昀係鄰居，鄭嘉峰之父母鄭文傑、陳彩鳳與顏
    世昀之父親顏川然前因傷害案件涉訟中(現由本署以110年度
    偵字第17854號案件偵查中)。鄭嘉峰於民國110年8月9日17
    時許，在高雄市○○區○○街000巷0弄00號前，與顏世昀發生口
    角糾紛，竟互相基於傷害之犯意，互與對方發生扭打行為，
    過程中鄭嘉峰之母陳彩鳳及顏世昀之父顏川然見狀均加入勸
    阻行列，詎顏世昀明知上情，竟承傷害之犯意，出手推倒陳
    彩鳳，因而致鄭嘉峯受有頭部外傷併頭皮瘀血傷、頸部多處
    紅腫傷、右肘挫傷之傷害；顏世昀受有頭部外傷、右手肘挫
    傷、左小腿挫傷、右手第四掌骨骨折之傷害；陳彩鳳受有後
    腦皮下血腫、頭暈之傷害。
二、案經鄭嘉峯、顏世昀、陳彩鳳訴由高雄市政府警察局鹽埕分
    局報告偵辦。
 　 證據並所犯法條
一、證據：
(一)被告鄭嘉峯、顏世昀於警詢、偵查中之自白。
(二)告訴人顏世昀、鄭嘉峯、陳彩鳳於警詢、偵查中之指訴。
(三)高雄市立大同醫院診斷證明書1份、阮綜合醫院診斷證明書2
    份。
(四)現場照片4張。
二、核被告2人所為，均係犯刑法第277條第1項普通傷害嫌。被
    告顏世昀於同一時、地，傷害告訴人鄭嘉峰、陳彩鳳之舉，
    請依想像競合犯規定論處。
三、至告訴暨報告意旨認被告鄭嘉峰對告訴人顏世昀恐嚇稱：「
    因為你父親打我爸爸，要來處理你爸爸」、「要處理你也是
    剛剛好而已。」等語；暨被告顏世昀對告訴人鄭嘉峯恫嚇稱
    ：「我有待過監獄，你們全家就給我小心一點」、「我就是
    要讓你死。」等語，均同時涉犯刑法第305條恐嚇危害安全
    罪嫌乙節。經查：
(一)被告鄭嘉峰之父母鄭文傑、陳彩鳳與被告顏世昀之父顏川然
    前於110年6月27日因細故發生爭執，因而衍生傷害案件，現
    正由本署檢察官另以110年度偵字第17854號案件偵查中，已
    足見兩家人互相存有嫌隙，故渠等指訴對方涉及犯罪，自需
    有積極證據補強，始得為對方不利之認定。
(二)然查，告訴人顏世昀、鄭嘉峰2人所為對對方之恐嚇指訴，
    除有其個人指訴外，並未據渠等提出其他錄音或錄影等證據
    以資佐證，已難遽為被告2人恐嚇情節之認定。
(三)再者，訊據證人即被告鄭嘉峯之母陳彩鳳證稱：我在現場有
    受傷，當時顏世昀一直說不趕快去死一死，但顏世昀父子在
    現場沒有說什麼恐嚇的話等語，更難為被告顏世昀此部分不
    利之認定。
(四)另查，依被告鄭嘉峯所述：顏世昀是持安全帽及拿磚頭打我
    等語，然依警方到場所拍攝照片以觀，僅見及安全帽1頂置
    放現場地上，而完全未見到任何散落磚頭存在之相關事證，
    倘被告顏世昀確有持磚頭攻擊之舉，則被告鄭嘉峯何以於警
    方到場時卻未請警方就攻擊之工具磚頭部分取證拍照以資證
    明犯罪事實，況本件經調閱被告顏世昀之在監紀錄，其不曾
    因案入獄服刑，亦核與被告鄭嘉峯之指陳未能契合，徵此足
    見告訴人鄭嘉峰之指訴確有誇大之嫌而無法完全遽採。
(五)末以，依被告顏世昀自陳：「（問：鄰居鄭先生恐嚇你的時
    候，你有什麼回應？）答：我回說：做錯事情的人不是我，
    不然你是在嗆什麼（台語）？」等語，並斟酌雙方進而引發
    肢體衝突，足見告訴人鄭嘉峰、顏世昀2人客觀上亦未致產
    生畏怖心之情狀，實亦不符合恐嚇罪之構成要件。
(六)綜上，上開恐嚇罪嫌部分，原應為不起訴之處分，然因與上
    揭聲請簡易判決處刑書所認定之犯罪事實具有實害犯(傷害)
    與危險犯(恐嚇)之吸收關係，應為起訴效力所及，爰不另為
    不起訴之處分，併此敘明。
四、依刑事訴訟法第451條第1項聲請逕以簡易判決處刑。
　　此　　致
臺灣高雄地方法院
中　　華　　民　　國　 111　　年　　 1　　月　　3 　　日
　　　　　　　　　　　　　　　檢　察　官 陳永章